【裁判字號】    91,上訴,3873
【裁判日期】    920429
【裁判案由】    毒品危害防制條例
【裁判全文】
臺灣高等法院刑事判決                          九十一年度上訴字第三八七三號
    上  訴  人
    即  被  告  甲○○
    選任辯護人  張皓帆  律師
右上訴人因毒品危害防治制條例案件，不服臺灣桃園地方法院九十年度易字第一四六
五號，中華民國九十一年十月十一日第一審判決（聲請簡易處刑案號：臺灣桃園地方
法院檢察署八十九年度毒偵字第五一八九號、五二一五號）提起上訴，本院判決如左
：
    主  文
原判決撤銷。
甲○○連續販賣第二級毒品，處有期徒刑捌年。
扣案之第二級毒品大麻煙共柒支（大支肆支、小支支，合計淨重伍點柒貳公克）、
含甲基安非他命成分之淺綠色藥丸共貳拾玖顆、兼含有安非他命及ＭＤＭＡ成分之藥
丸共伍顆，均沒收銷燬之。販毒所得新台幣拾萬元沒收，如全部或一部不能沒收時，
以其財產抵償之。0000000000門號行動電話壹支沒收。
    事  實
一、甲○○基於販賣第二級毒品大麻、安非他命、ＭＤＭＡ以營利之概括犯意，於民
    國八十九年九月十九日在台北市某不知名之地下舞廳，向真實姓名年籍不詳、綽
    號「大雄」之成年男子，以大麻煙大支每支新台幣（下同）三百元、小支每支二
    百元之代價販入大麻煙，及以每顆三百三十元代價販入含甲基安非他命成分或兼
    含安非他命及ＭＤＭＡ成分之藥丸，並以其所有門號0000000000號之
    行動電話作為聯絡工具，於同年九月份之跳蚤市場周刊上刊登「六千元。ＰＵＢ
    舞廳專用，荷蘭原裝進口（白老虎），內行人的最愛‧‧‧000000000
    0」，而自八十九年九月十九日起至同年月二十四日止，以大麻煙大支每支五百
    元，小支每支三百元，含甲基安非他命或兼含安非他命及ＭＤＭＡ成分之藥丸每
    顆五百元之價格，在台北、桃園等地販賣予不詳姓名之人計達二十次，販毒所得
    十萬元，獲利近二萬元。嗣員警張宏圖因接獲民眾檢舉甲○○刊登上開廣告涉嫌
    販賣毒品罪嫌，乃於八十九年九月二十四日循該跳蚤雜誌上所登載之00000
    00000號行動電話與甲○○取得聯繫，張宏圖並佯稱詢問甲○○有賣什麼？
    甲○○不疑有他，遂告知張宏圖有賣ＭＤＭＡ（俗稱搖頭丸），張宏圖即表示要
    向其購買ＭＤＭＡ十顆，雙方談妥價款五千元後相約於當日晚間九時許在桃園縣
    蘆竹鄉○○路之麥當勞交易。甲○○乃順路搭乘由不知情之吳蕙存所駕駛車牌號
    碼ＧＸ－三一０七號自小客車其上並搭載不知情之劉漢偉共同前往上開約定地點
    ，甲○○獨自一人下車與警員張宏圖交易時，當場為張宏圖表明身分而查獲致未
    得逞，並自甲○○身上起出大麻煙七支（大支四支、小支三支，合計淨重五．七
    二公克）、含甲基安非他命成分之淺綠色藥丸共二十九顆、兼含安非他命及ＭＤ
    ＭＡ成分之藥丸共五顆並扣得甲○○所有供犯罪所用之0000000000門
    號行動電話一支。
二、案經桃園縣警察局大園分局移送臺灣桃園地方法院檢察署檢察官偵查後聲請簡易
    判決處刑，經原審改以通常程序審理。
    理  由
一、訊據被告甲○○固不否認在跳蚤市場雜誌刊登前開廣告，廣告上所登載之000
    0000000號行動電話為其所使用，及於右揭時、地為警查獲持有含甲基安
    非他命成分之淺綠色藥丸共二十九顆、兼含安非他命及ＭＤＭＡ成分之藥丸共五
    顆及大麻煙七支等情不諱，惟矢口否認涉有右揭販賣毒品犯行，辯稱：伊在雜誌
    上刊登廣告是要賣情趣用品，並非賣毒品，警察在伊身上所查獲之藥丸及大麻煙
    是供自己施用的，只是查獲前剛好未施用，故未驗出毒品反應，伊查獲當天搭吳
    蕙存的便車是要上台北且要住在那裡好幾天，所以帶比較多，準備自己吸用，後
    來伊在南崁交流道的麥當勞要上廁所順便買東西，一下車張宏圖就來臨檢，伊沒
    有賣毒品給張宏圖，又製作筆錄之員警未告知伊刑事訴訟法第九十五條之各項權
    利，且違反同法第一百條之三之規定於夜間九時三十分訊問被告及證人吳蕙存、
    劉漢偉，並恐嚇威脅上開證人指證伊，伊於警訊時遭警刑求毆打並脅迫伊按事先
    製作好之筆錄照本宣科錄音云云。惟查右揭犯罪事實迭據被告於警訊時供認：我
    於八十九年九月二十四日二十一時許在桃園縣蘆竹鄉○○路二五五號麥當勞前被
    警方查獲大麻煙大支四支、小支三支、搖頭丸三十四顆，我利用跳蚤雜誌刊登廣
    告販賣毒品‧‧‧只要有人打來我就賣給他，都是不特定的人，跳蚤市場雜誌第
    一六二頁所刊登的廣告及電話是我所刊登用來販賣毒品的沒錯，我販賣的大麻煙
    大支每支賣新台幣五百元，小支的三百元，搖頭丸每顆賣五百元，我是向一位綽
    號大雄的男子買的，年籍姓名我不知道，我向他買大麻煙大支的每支新台幣三百
    元，小支的新台幣二百元，搖頭丸（指ＭＤＭＡ）每顆三百三十元，我本身沒有
    吸食過這些毒品，我總共販賣約有二十次，總金額大約新台幣十萬元等語明確；
    復於偵查中供承：查獲之物是跟一名叫大雄的人買的，用二、三萬元買的，大麻
    一支大的三百，小支二百，搖頭丸三百三十元，買來賣別人，有賣給不認識的人
    ，地點不一定，大都在中北部，大部分都在台北及桃園等地，大麻一支賺二百，
    搖頭丸（指ＭＤＭＡ）一百多左右，至今賺不到二萬元等語綦詳（八十九年度毒
    偵字第五一八九號偵查卷第五頁反面、第六頁、第三五頁反面），經核被告就販
    入毒品之來源、種類、價格、販出之管道、價格、次數、所得、獲利情形等細節
    之陳述均甚具體明確，且先後於警、偵訊之供述情節亦均相符合前後一致，並無
    歧異矛盾之處，顯係出於己意所為真實之陳述並非憑空杜撰，而本案查獲過程復
    據證人即本案查獲員警張宏圖於原審證稱：本件是我查獲的，當時是有人到派出
    所報案，說有人在跳蚤雜誌上刊登販賣毒品，我就依照上面的電話打電話聯絡，
    我問他有賣什麼？他說他有賣搖頭丸，我就說我要買，我與他約在南崁的麥當勞
    見面，就是被告與我見面，他就拿搖頭丸給我看，我將錢交給他後就表明身分查
    獲，ＦＭ２共二一六顆是在被告的車上查獲，另外在被告的身上查到疑似搖頭丸
    （指ＭＤＭＡ）共三十四顆（指含甲基安非他命成分之淺綠色藥丸二十九顆、兼
    含安非他命及ＭＤＭＡ成分之藥丸五顆）及大麻煙七支，在我表明身分後他才跟
    我坦承販賣大支的大麻煙一支五百元，小支的三百元、ＦＭ２每顆一百元、ＭＤ
    ＭＡ每顆五百元，確實是被告拿毒品給我，我將錢交給他才查獲，而在他身上查
    扣的行動電話門號就是登在雜誌上的電話，我也是打該支電話與他聯絡的等情無
    訛（原審卷第六三至六五頁），亦核與被告所供販毒管道、價格等節悉相符合，
    此外為警當場自被告身上起獲之大麻煙七支，經送請鑑驗結果，均含大麻成分（
    合計淨重五．七二公克），有法務部調查局編號000000000號鑑定通知
    書一份附卷可稽；另自被告身上起出之不明藥丸三十四顆，經送請行政院衛生署
    管制藥品管理局檢驗結果，其中淺綠色小圓錠，一面印有２０００μ之藥丸共二
    十九顆，檢出甲基安非他命成分；另土黃色錠，有心形圖案之藥丸共五顆，檢出
    同時含有安非他命及ＭＤＭＡ成分一節，亦有該局（九０）管檢字第九二二二九
    號檢驗成績書一份存卷足證（上開偵查卷第三八、四五頁），並有臨檢表、被告
    甲○○於跳蚤市場周刊上所刊登之廣告影本各一份、查獲毒品照片六幀在卷可佐
    （上開偵查卷第十七、十九頁、第二七至二九頁）。是被告前揭警、偵自白與前
    諸事證相符，堪予憑信。至被告嗣雖於本院審理時提出警訊被刑求之抗辯，並指
    稱警察製作警訊筆錄未遵守刑事訴訟法相關程序之規定。然查販賣毒品係屬重罪
    ，被告茍有遭警毆打致頭、臉及身上多處部位成傷或為警脅迫照念筆錄情事，自
    應於移送檢察官偵訊時，向檢察官陳明上情並要求驗傷，始為正辦，然其於移送
    偵訊乃至於原審訊問時始終未曾提及遭警刑求、恐嚇之事，反向檢察官供承確有
    販賣毒品之情不諱，所述販毒情節亦與警訊筆錄所載內容一致，難認警訊筆錄有
    何非任意性自白情事，且被告經原審訊以為何於警偵訊中承認，亦僅稱在警訊中
    供稱有賣係警察要伊承認有賣，伊因為害怕所以在檢察官那也承認等語（原審卷
    第三八頁），足見被告於本院審理時翻稱遭警刑求毆打一節不實，則被告聲請傳
    訊證人即其母李鳳英、女友任瑾華及李鳳英之友人陳郁茹等證明其有受傷一事，
    即無必要；又警員如於訊問被告後依其所述內容製作警訊筆錄，再由被告按筆錄
    所載內容錄音，亦係依被告自由陳述之內容而為記載，縱有照念筆錄情事，亦難
    執此認警訊筆錄有何不實之情形，本件被告於檢察官偵訊時坦承販毒，所供復與
    警訊內容一致，足見警訊筆錄並無不實之處，從而被告聲請勘驗警訊錄音帶亦無
    必要；再被告於八十九年九月二十四日二十一時許為警逮捕時，因被告及證人吳
    蕙存、劉漢偉均不同意接受夜間訊問，乃延至翌日始製作警訊筆錄，且於警訊前
    均踐行刑事訴訟法第九十五條所定之告知事項，此有各該筆錄在卷可據（五一八
    九號偵查卷第四頁至十三頁），被告辯稱警訊時未告知刑事訴訟法第九十五條之
    各項權利，且違反同法第一百條之三之規定於夜間訊問被告及證人云云，均與事
    實不符，其就此聲請再傳訊證人吳蕙存、劉漢偉亦無必要。另參以無論販毒者或
    買受者，均係違法行為，非可公然為之，而買受毒品者因恐遭查獲，更不可能留
    下任何資料，以供警方得以循線查緝，是販賣毒品除經被告坦承犯行外，尤其是
    刊登雜誌販賣者，委難獲得歷次販賣毒品對象之資料，從而亦難因此未能查得被
    告各次販賣毒品對象之真實姓名及販賣之確實時、地，即認被告前述販賣毒品之
    自白及前開佐證之補強證據有所不足，致所犯得以倖免而失法理之平。且本件販
    賣方式係透過雜誌刊登管道向不特定之人兜售，業據被告陳明在卷，被告因不識
    購毒者而無從指出對方之身分，亦合常情，尚不能僅因被告未供出向其購毒之人
    ，即認被告未販毒。而被告本身並未施用毒品，其販入毒品係要販賣他人，又其
    販毒二十次所得十萬元，從中獲取利潤近二萬元等節，業據被告於前揭警、偵訊
    供明在卷，其有營利之意圖甚明，且經採集其尿液送驗結果，亦呈甲基安非他命
    、ＭＤＭＡ、大麻陰性反應，有法務部調查局（90）陸一字第89103554號檢驗通
    知書、桃園縣衛生局不法藥物尿液檢定書各一紙附卷可稽（上開偵查卷第四一頁
    、八十九年度毒偵字第五二一五號偵查卷第三二、三三頁），是被告確係基於販
    賣毒品以營利意圖自該名綽號大雄之男子販入前述第二級毒品大麻、ＭＤＭＡ及
    安非他命後，再先後於前述時、地多次販售予不特定之人從中賺取差價牟利，堪
    以認定。次查本件係警員張宏圖據報後循跳蚤雜誌上所刊登之廣告，按其上所登
    載之0000000000號行動電話與被告取得聯繫，二人談妥毒品交易價格
    後相約於桃園南崁之麥當勞見面，被告依約前往交易時為張員表明身分查獲，並
    自其身上起出大麻煙七支（大支四支、小支三支）、含甲基安非他命成分之淺綠
    色藥丸二十九顆、兼含安非他命及ＭＤＭＡ成分之藥丸五顆等情，業據證人張宏
    圖證述明確。且依證人吳蕙存於警訊及原審調查時均一致證稱：查獲之ＭＤＭＡ
    三十四顆及大麻七支、ＦＭ２二一六顆不是我的，當天我載劉漢偉從頭份出發要
    去陽明山，途中接到被告電話，得知我們要上台北，就拜託我順道載他到桃園，
    之後我們到桃園蘆竹鄉○○路二五五號前，被告要我們停在路邊等他，後來被告
    就下車，我和劉在車上聊天，一會兒警察就來了，不知道他下車作何事，也不知
    道他與誰碰面等語（五一八九號偵查卷第十頁、原審卷第五八頁），核與證人劉
    漢偉於警訊時證稱因為我和吳蕙存要去台北市陽明山，然後甲○○就打電話給我
    們說他要去桃園叫我們順路載他去，所以才會去桃園等語相符（上開偵查卷第十
    四頁），則由上情參互以觀，可知喬裝購買毒品之張宏圖警員撥打廣告上所刊登
    之行動電話與被告取得聯繫並相約於桃園縣蘆竹鄉○○路二五五號麥當勞交易毒
    品後，被告乃以電話聯絡吳蕙存、劉漢偉二人而得知渠等欲駕車前往台北，遂要
    求吳蕙存順道載其至桃園，並指示吳蕙存在伊與張宏圖約定之交易地點附近即上
    址麥當勞前讓其下車，而在其與張宏圖為毒品交易時為張員表明身分查獲，當場
    自被告身上起出大麻煙七支、含甲基安非他命成分之藥丸二十九顆，兼含安非他
    命及ＭＤＭＡ成分之藥丸五顆，及廣告上所刊登之0000000000號行動
    電話一支，足見被告確係與喬裝購毒之張宏圖以上開行動電話相約交易毒品後，
    始專程攜帶毒品由苗栗縣頭份鎮之住處搭乘由不知情之吳蕙存所駕駛之自小客車
    一同北上前往上開約定地點進行毒品交易事宜，殊無疑義，且本件苟非經由警方
    之佈線，焉有如此巧合之事，而證人吳蕙存、劉漢偉僅係順道搭載被告，對被告
    販毒一事毫不知情，業據其二人於原審及被告於警訊中陳明在卷，則被告聲請再
    傳喚上開證人證明伊未販毒，自無必要，又彼二人並未於警訊指證被告販賣毒品
    ，被告指稱渠等遭警脅迫指證伊販毒云云，亦屬無稽。而被告既不否認於跳蚤雜
    誌上刊登上開廣告，而刊登於廣告上用以聯繫毒品交易事宜之00000000
    00號行動電話復於其身上查獲，是被告辯稱該廣告是販賣情趣用品並非販賣毒
    品云云，自不可採，其聲請傳訊證人即其女友任瑾華證明該廣告係要販賣情趣用
    品即無必要。再被告迭於警偵訊陳稱未施用毒品，復佐以其為警查獲當日所採集
    之尿液送請鑑驗結果，並未檢出甲基安非他命反應，經再複驗結果，亦認被告尿
    液均呈嗎啡、甲基安非他命、ＦＭ２、ＭＤＭＡ陰性反應一節，分別有桃園縣衛
    生局八十九年十月二十四日不法藥物尿液檢定書、法務部調查局（九０）陸（一
    ）字第八九一０三五五四號檢驗通知書各一份附卷可參，足徵被告本身確無施用
    毒品之行為，況縱使被告於法院審理時改稱有施用毒品之習性，僅在為警查獲前
    未施用等情屬實，然其尿液既未驗出任何毒品反應，顯見其對於毒品之需求及依
    賴非深，且如其所辯僅至台北「住幾天」，又何須隨身攜帶大麻煙共七支及含甲
    基安非他命及兼含安非他命及ＭＤＭＡ之藥丸共三十四顆如此龐大數量之毒品，
    足見被告事後所辯要屬畏罪卸責之詞，均不足採。又被告雖於警、偵訊及本院審
    理時均供稱在其身上所起出之藥丸共三十四顆均係ＭＤＭＡ云云，然以現行時下
    青少年喜至ＰＵＢ舞廳並服用ＭＤＭＡ或俗稱快樂丸之ＦＭ２以助興之風甚囂塵
    上，邇來報章雜誌、電視媒體亦時有報導，坊間所製造之所謂ＭＤＭＡ或ＦＭ２
    之藥丸亦迭有多種不明成分混摻其中，其中又以兼含安非他命或甲基安非他命成
    分為最常見，被告甲○○既以在前述跳蚤雜誌刊登「ＰＵＢ舞廳專用，內行人最
    愛」之廣告並以販售為業，其對所販售之ＭＤＭＡ藥丸摻雜有甲基安非他命或安
    非他命成分之可能性顯難諉為不知，且自被告身上起出供販售之藥丸共三十四顆
    ，經檢驗結果，其中淺綠色小圓錠，一面印有２０００μ之藥丸共二十九顆，係
    檢出甲基安非他命成分，另土黃色錠，有心形圖案之藥丸共五顆，則檢出兼含有
    安非他命及ＭＤＭＡ成分，被告主觀意圖係在販售第二級毒品而販入並繼而販售
    予不特定之人牟利，在法律評價上並無不同，從而被告意圖販賣而販入第二級毒
    品大麻、ＭＤＭＡ及安非他命以營利之行為事證明確，其犯行堪以認定。
二、按安非他命、大麻、ＭＤＭＡ均屬毒品危害防制條例第二條第二項第二款所稱之
    第二級毒品。次按刑法上所謂販賣毒品罪，係行為人明知其為毒品，意圖販賣營
    利，而將毒品購入或賣出，有一於此，不必二者兼備，其犯罪即屬完成。易言之
    ，販賣毒品者，並不以販入後復行賣出為必要，只需以營利為目的，而有販入或
    賣出二者其一之行為，犯罪即已完成。是以意圖營利而販入第二級毒品，雖未及
    賣出，仍依販賣既遂罪論處。但如意圖營利而販入第二級毒後品後，第一次販賣
    與他人之行為，此乃接續原先販入之犯意而為，不論其行為屬既遂或未遂，應認
    基於單一犯意之接續行為，不能認係基於概括犯意之連續二行為，而以連續犯論
    處。其第一次之販入及賣出行為既已完成，第二次以後之賣出行為，應以其是否
    完成賣出行為，作為判斷既遂或未遂之準據，並以其是否基於概括犯意為之，而
    依連續犯論處。不能認行為人既以營利之意圖而販入毒品後，其嗣後之任一次賣
    出行為，不論其是否既遂或未遂，均接續原先販入之犯意，論以販賣既遂罪（最
    高法院九十年度台上字第七○四六號、二八一六號判決參照）。查本件張宏圖警
    員為查緝毒品向被告佯稱欲購買ＭＤＭＡ，被告乃應允並於談妥價格後攜帶毒品
    前往約定地點交易，於交貨時即為警當場查獲，致未得逞，張宏圖警員雖無購買
    毒品之真意，但被告既有販賣毒品之故意，且依約攜帶欲供販賣之毒品安非他命
    前往交易，即已著手實施販賣毒品之行為，依最高法院上開判決意旨，該次販賣
    毒品行為仍應論以未遂。是核被告所為係犯毒品危害防制條例第四條第二項之販
    賣第二級毒品既遂罪、同條例第四條第五項、第二項之販賣第二級毒品未遂罪（
    販賣予張宏圖警員之部分），檢察官起訴認被告係犯毒品危害防制條例第十一條
    第二項之持有毒品罪，尚有未洽，起訴法條應予變更，其販賣前後持有安非他命
    、大麻、ＭＤＭＡ之低度行為，為販賣之高度行為所吸收，不另論罪。被告為供
    販賣而向大雄販入前述第二級毒品及其嗣後多次販賣毒品予不特定人既遂，及販
    賣予張宏圖警員未遂之多次犯行，均時間緊接，觸犯構成要件相同之罪名，顯係
    基於概括犯意反覆為之，應依連續犯規定論以販賣第二級毒品既遂一罪，並依法
    僅就法定刑有期徒刑、罰金部分加重其刑，至法定刑無期徒刑部分，則依法不得
    加重。被告為供販賣而向大雄販入大麻、含甲基安非他命成分及兼含安非他命及
    ＭＤＭＡ成分之藥丸，及嗣後連續將所販入之毒品販賣予不特定之人及喬裝員警
    張宏圖未遂等犯行，雖未據公訴人起訴，惟此與公訴人已起訴且經認定成立之持
    有毒品犯行，既有高、低度行為之吸收關係，為起訴效力所及，本院自得併予審
    判。至被告前開為警所扣得之二十九顆含甲基安非他命成分之淺綠色藥丸中雖亦
    同時含有愷他命（Ｋｅｔａｍｉｎｅ）之第三級毒品成分，然行政院係於九十一
    年一月二十三日始以台九十一法字第０九一００一六０五號函公告愷他命為毒品
    危害防制條例之第三級毒品，是本件被告雖亦同時意圖販賣而販入含愷他命成分
    之藥丸，惟其係在該函公告前為之，其此部分之行為自屬不罰。又警於吳蕙存前
    述自小客車內查獲被告所有供販賣共二一五．五顆藥丸，經檢驗結果含屬管制藥
    品管理條例之第四級管制藥品Ｄｉａｚｅｐａｍ成分一節，有前述卷附行政院衛
    生署管制藥品管理局檢驗成績書可參，然查現行毒品危害防制條例對於持有或販
    賣第四級管制藥品並無處罰之規定，雖管制藥品管理條例第五章對於未依該條例
    之規定買賣第四級管制藥品，有處以罰鍰之規定，惟此亦要屬行政機關科處罰鍰
    之範疇，與被告本件所觸犯之刑事罰則無涉，均附此敘明。
三、原審認被告所犯罪證明確，予以論罪科刑，固非無見，惟查原判決於事實欄未就
    扣案之0000000000門號行動電話壹支予以載明，且原審於調查時已問
    被告扣案之行動電話是誰的？被告稱是我平常用的（原審卷第五十四頁），且有
    該0000000000門號行動電話壹支扣案可證，惟原判於主文及理由均載
    未扣案之0000000000門號行動電話沒收，均有未洽，被告上訴猶執陳
    詞否認犯罪，任指原判決不當，為無理由，惟原判決既有前揭之可議，自應由本
    院予以撤銷改判，爰審酌被告犯罪動機、目的、手段、販售毒品之價格、數量、
    可牟得不法利益之多寡、犯行所生危害及犯後態度等一切情狀，量處有期徒刑八
    年；並將扣案之大麻煙七支（大支四支、小支三支，合計淨重五．七二公克）、
    含甲基安非他命成分之淺綠色藥丸共二十九顆、兼含安非他命及ＭＤＭＡ成分藥
    丸共五顆，依毒品危害防制條例第十八條第一項前段規定諭知沒收銷燬，另販毒
    所得新台幣十萬元，依同條例第十九條第一項規定宣告沒收，如全部或一部不能
    沒收時，以其財產抵償之，及扣案為被告所有，供被告連絡販毒用之00000
    00000門號行動電話一支依同條例第十九條第一項規定沒收，該行動電話已
    扣案，無不能沒收之情形，不再另為不能沒收時，追徵其價額之宣告，扣案含Ｄ
    ｉａｚｅｐａｍ成分之管制藥品共二一五．五顆，雖屬管制藥品管理條例之第四
    級管制藥品，惟與本件被告販賣第二級毒品之犯行無涉，不在本件併為沒收。
據上論斷，應依刑事訴訟法第三百六十九條第一項前段、第三百六十四條、第二百九
十九條第一項前段、第三百條，毒品危害防制條例第四條第二項、第十八條第一項前
段、第十九條第一項，刑法第十一條前段、第五十六條判決如主文。
本案經檢察官洪泰文到庭執行職務。
中      華      民      國     九十二     年     四     月    二十九    日
                              臺灣高等法院刑事第十七庭
                                  審判長法  官  陳  正  雄
                                        法  官  許  錦  印
                                        法  官  許  宗  和
右正本證明與原本無異。
如不服本判決，應於收受送達後十日內向本院提出上訴書狀，其未敘述上訴之理由者
並得於提起上訴後十日內向本院補提理由書（均須按他造當事人之人數附繕本）。
                                        書記官  廖  艷  莉
中      華      民      國     九十二     年     四     月    二十九    日
附錄：本案論罪科刑法條全文
毒品危害防制條例第四條
製造、運輸、販賣第一級毒品者，處死刑或無期徒刑；處無期徒刑者，得
併科新台幣一千萬元以下罰金。
製造、運輸、販賣第二級毒品者，處無期徒刑或七年以上有期徒刑，得併
科新台幣七百萬元以下罰金。
製造、運輸、販賣第三級毒品者，處五年以上有期徒刑，得併科新台幣五
百萬元以下罰金。
製造、運輸、販賣專供製造或施用毒品之器具者，處一年以上七年以下有
期徒刑，得併科新台幣一百萬元以下罰金。
前四項之未遂犯罰之。


司法院資訊處製作；財團法人民間司法改革基金會備份。
